【裁判字號】    90,訴,221
【裁判日期】    901030
【裁判案由】    殺人未遂等
【裁判全文】
臺灣雲林地方法院刑事判決                            九十年度訴字第二二一號
    公  訴  人  臺灣雲林地方法院檢察署檢察官
    被      告  丙○○
    指定辯護人  本院公設辯護人  乙○○
右列被告因殺人未遂等案件，經檢察官提起公訴（九十年度偵字第一八八０號），本
院判決如左：
    主  文
丙○○以加害身體之事，恐嚇他人致生危害於安全，累犯，處有期徒刑伍月，如易科
罰金，以佰元折算壹日。
被訴殺人未遂部分無罪。
    事  實
一、丙○○前於民國（下同）八十五年間，因竊盜案件經本院判處有期徒刑三月確定
    ，並於八十五年六月六日執行完畢。猶不知悔改，於九十年五月五日下午一時許
    ，在雲林縣東勢鄉○○村○○路二三號丁○○○住宅前，見丁○○○之孫女進入
    上開住宅，竟尾隨侵入上開丁○○○之住宅（侵入住宅部分未經告訴），經丁○○○發現後在樓梯口阻擋丙○○進入，丙○○仍由上開住宅後門離去，惟於離去
    前，順手拾取置於丁○○○住宅後門口之鐮刀，朝丁○○○比劃後悻然離去。適
    丙○○走出丁○○○住宅後門口時，甲○○亦騎乘機車經過該處，丙○○乃持鐮
    刀作勢欲砍甲○○，而以此加害身體之舉動恫嚇甲○○，使甲○○心生畏懼，將
    機車停下迅即跑開，而致生危害於安全。嗣經丁○○○報警後，循線查獲。
二、案經雲林縣警察局台西分局報請臺灣雲林地方法院檢察署檢察官偵查起訴。
    理  由
壹、有罪部分
一、訊據被告矢口否認有何恐嚇之犯行，辯稱：當時他頭暈暈的不曉作什麼云云。經
    查，被害人甲○○於審理中指稱：當時他騎機車經過丁○○○住處時，被告拿著
    鐮刀從正面走來，對著他比好像要砍過來的樣子，他一害怕就把機車停下趕快跑
    掉，然後等被告自己走掉後他再出來將機車騎走等語，核與被害人丁○○○於審
    理中陳述，被告在她家後門口拿起鐮刀對著她比劃後，她就用手揮一揮要被告出
    去，被告就自己拿鐮刀走出門口等語，就被告持鐮刀走出被害人丁○○○門口，
    而後遇到被害人甲○○持刀恐嚇等情節，均前後連貫吻合，足信被害人甲○○於
    審理中之指述為真，被告空言否認，要屬事後卸責之詞，不足採信。本件事證明
    確，被告犯行洵堪認定，應依法論科。
二、核被告丙○○所為，係犯刑法第三百零五條之恐嚇危害安全罪。又被告前於八十
    五年間，因竊盜案件經本院判處有期徒刑三月確定，並於八十五年六月六日執行
    完畢，有卷附之本院被告全國前案紀錄表可按，五年以內再犯本件有期徒刑以上
    之罪，為累犯，依刑法第四十七條規定加重其刑。爰審酌被告之智識程度、犯罪
    之動機、目的、手段具有危險性及犯後否認犯罪，空言狡辯，態度不佳，足見並
    無悔意等一切情狀，量處如主文所示之刑，並諭知易科罰金之折算標準。至被告
    所用以恐嚇之鐮刀一支，為被害人丁○○○所有，非被告所有，業經被告供明在
    卷，爰不予宣告沒收。
貳、無罪部分
一、公訴意旨略以：被告丙○○於九十年五月五日下午一時許，因欲進入雲林縣東勢
    鄉○○村○○路二三號丁○○○住處，遭丁○○○拒絕，竟強行進入上開住宅並
    拿起一把鐮刀，朝丁○○○砍殺，幸未砍到，經丁○○○喊叫，被告始由上開住
    宅後門逃逸，因認被告涉有刑法第二百七十一條第二項殺人未遂罪嫌。
二、按犯罪事實應依證據認定之，無證據不能推定其犯罪事實。又不能證明被告犯罪
    者，應諭知無罪之判決，刑事訴訟法第一百五十四條、第三百零一條第一項分別
    定有明文。又告訴人之指訴，原在意圖使被告受刑事訴追，其所攻擊之詞，原非
    完全無瑕疵，故其陳述被告之犯罪情形，雖非絕不得採為判決之基礎，惟若非有
    其他旁證，尚難單憑告訴人一面之詞，即據以論罪，故告訴人之指訴須經調查其
    內容無瑕疵可指，又與事實相符者，始得採為認定被告犯罪之證據。本件公訴人
    認被告涉有殺人未遂之罪嫌，無非以被害人丁○○○於警訊中之指述為其論據。
    訊之被告堅詞否認有何殺人未遂之事實，辯稱：他當時沒有拿鐮刀殺人云云。經
    查，被害人丁○○○先於警訊中指述，被告看見她孫女進入屋內也強行進入屋內
    ，但被她拒絕，被告便拿起鐮刀朝她劃過來要殺她，隨即她就喊叫，被告就由後
    門逃走等語；惟於審理中則改稱：當時她孫女讀書回來要上樓，被告就尾隨進來
    要上樓去，被她在樓梯口擋住，被告就改從後門要出去，剛好屋子後門有放一支
    鐮刀，被告就拿起來對著我比劃，但沒有講什麼話，她就用手揮一揮要被告離開
    ，被告就拿著鐮刀走出門口，被告離開後她就回屋裡，再來發生什麼事她就不知
    道等語，則被害人丁○○○就被告如何取得鐮刀、持有鐮刀後又如何砍殺她及之
    後被告如何離開現場，於警訊及審理中所述前後不同，即被害人丁○○○之陳述
    顯有前後矛盾之重大瑕疵。且依被害人丁○○○於審理中之陳述，被告持刀向被
    害人丁○○○比劃後，丁○○○竟揮動其手，示意被告離開現場，顯然在被告持
    刀指向丁○○○之時，被害人丁○○○並不認為被告之舉動有何危險可言，否則
    當時丁○○○應立即逃逸，焉有留在現場要求被告離去之理，而被告於丁○○○
    揮手示意後果真從後門離去，益信被告當時確無殺人之犯意，不然於當時丁○○○根本無任何招架之力，且無任何人阻攔之情況下，如被告真有殺人之意思，豈
    有不得逞之理。綜上所述，被害人丁○○○於警訊中之陳述既有上開瑕疵，即不
    得採為本案論斷之依據，而客觀上被告與丁○○○之間既無深仇大恨，應無殺人
    之動機，且於案發現場，雖持有鐮刀但於無人阻攔情形下，經被害人丁○○○要
    求即離去現場，是被告當時無殺人之犯意，應可認定。此外，又查無其他積極之
    證據，足認被告確有公訴人所指之犯行，不能證明被告犯罪，依法應諭知無罪之
    判決。
據上論斷，應依刑事訴訟法第二百九十九條第一項前段、第三百零一條第一項，刑法
第三百零五條、第四十七條、第四十一條第一項前段，罰金罰金提高標準條例第一條
前段、第二條，判決如主文。
本案經檢察官陳永豐到庭執行職務
中      華      民      國      九十      年      十      月三十    日
                                        臺灣雲林地方法院刑事第一庭
                                            法  官  劉  為  丕
右正本證明與原本無異。
如不服本判決，應於判決送達後十日內向本院提出上訴狀( 應附繕本 )。
                                            書記官  蕭  應  欽
中      華      民      國      九十      年      十      月    三十    日
刑法第三百零五條
 (恐嚇危害安全罪)
以加害生命、身體、自由、名譽、財產之事，恐嚇他人致生危害於安全者，處二年以
下有期徒刑、拘役或三百元以下罰金。


司法院資訊處製作；財團法人民間司法改革基金會備份。
